【裁判字號】    91,簡,718
【裁判日期】    920325
【裁判案由】    違約賠償金
【裁判全文】
臺北高等行政法院判決                              九十一年度簡字第七一八號
    原      告  臺灣警察專科學校
    代  表  人  甲○○
    訴訟代理人  葉秀美律師
    被      告  乙○○
右當事人間因違約賠償金事件，提起行政訴訟。本院判決如左：
    主  文
被告應給付原告新台幣玖萬壹仟捌佰柒拾肆元正，及自九十一年九月十五日起至清償
日止，按週年利率百分之五計算之利息。
訴訟費用由被告負擔。
    事  實
緣被告乙○○為原告臺灣警察學校（七十七年六月十五日改制為臺灣警察專科學校）
警員班第一一五期消防組梯次一隊「學籍號碼第一一一一號」畢業學生；原告以被告
於畢業分發後遭免職為由，應賠償在校訓練期間所領薪俸、津貼、主副食費及所有訓
練費等合計新台幣（下同）九萬一千八百七十四元，向本院提起行政訴訟。茲摘敘原
告起訴意旨如左：
一、原告起訴意旨略謂：
(一)、聲明：
    被告應給付原告新台幣玖萬壹仟捌佰柒拾肆元正，及自起訴狀繕本送達翌日起至
    清償日止，按週年利率百分之五計算之利息。
(二)、理由：
    被告為原告畢業生，因畢業後擔任警職未滿規定年限，遭免職在案，有改制前原
    告七十七年六月四日警校教字第二四三○號函影本附卷可稽，依內政部訂頒之中
    央警官學校警察專科學校暨警察學校畢業生服務年限辦法第五條「各校畢業生在
    服務年限內離職者，應賠償在學期間全部費用，其無力賠償或無法追繳者，由保
    證人賠償。」之規定，原告應賠償其在校訓練期間所領薪俸、津貼、主副食費及
    所有訓練費等合計九萬一千八百七十四元，有賠償費用計算表可稽。
二、被告方面：
    被告於起訴狀繕本送達後，未提出答辯狀作何聲明及陳述。
    理  由
一、按行政機關基於其法定職權，為達特定之行政上目的，於不違反法律規定之前提
    下，自得與人民約定提供某種給付，並使接受給付者負合理之負擔或其他公法上
    對待給付之義務，而成立行政契約關係。又依內政部訂頒之「中央警官學校警察
    專科學校暨警察學校畢業學生服務年限辦法」第五條「各校畢業學生在界務年限
    內離職者，應賠償學期間全部費用，其無力賠償或無法追繳者，由保證人賠償。
    」之規定，已成為學校與公費學生間所訂契約之內容，其性質係屬行政契約（司
    法院大法官會議釋字第三四八號解釋參照），與一般私法契約有別。
二、本件原告主張被告係原告學校畢業學生，因畢業後任警職未滿規定年限，經免職
    在案，有函及賠償費用試算表影本各乙份可稽，自堪信為真實。從而，原告本於
    行政契約，請求被告應給付原告新台幣玖萬壹仟捌佰柒拾肆元正，及自九十一年
    九月十五日起至清償日止，按週年利率百分之五計算之利息。為有理由，應予准
    許。
三、本件係適用簡易程序案件，且其事證明確，爰不經言詞辯論而為判決。
據上論結，本件原告之訴為有理由，爰依行政訴訟法第二百三十三條、第九十八條第
三項前段，判決如主文。
中      華      民      國    九十二    年      三      月    二十五    日
                                臺 北 高 等 行 政 法 院  第 五 庭
                                                     法  官  劉介中
右為正本係照原本作成。
本件以訴訟事件所涉及之法律見解具有原則性者為限，始得於本判決送達後二十日內
向本院提出上訴狀並表明上訴理由，如已於本判決宣示後送達前提起上訴者，應於判
決送達後二十日內補具上訴理由（均按他造人數附繕本），且經最高行政法院許可後
方得上訴。
中      華      民      國    九十二    年      三      月    二十五    日
                                                     書記官  黃明和


司法院資訊處製作；財團法人民間司法改革基金會備份。
